【裁判字號】    89,上易,695
【裁判日期】    890425
【裁判案由】    傷害
【裁判全文】
臺灣高等法院臺南分院刑事判決          八十九年度上易字第六九五號  Ａ
      上  訴  人  臺灣雲林地方法院檢察署檢察官
      被      告  乙  ○  ○
      輔  佐  人
      即被告之弟  甲  ○  ○
右上訴人因被告傷害案件，不服臺灣雲林地方法院八十九年度易字第三十七號中華民
國八十九年二月二十二日第一審判決（偵查案號：臺灣雲林地方法院檢察署八十八年
度偵字第五九二六號），提起上訴，本院判決如左︰
      主      文
上訴駁回。
      理      由
一、公訴意旨略以：被告乙○○於民國八十八年十一月二日下午六時，在雲林縣斗南
    鎮○○里○○路四十六號處，因聽政見細故與告訴人陳游金連發生爭執，旋基於
    傷害之犯意，於與告訴人拉扯間，傷及告訴人右手拇指、左手腕，使之受有右手
    拇指、左手腕開放性傷害。案經陳游金連訴請偵辦，因認被告涉犯有刑法第二百
    七十七條第一項傷害之罪嫌云云。
二、按犯罪事實應依證據認定之，無證據不得推定其犯罪事實；又不能證明被告犯罪
    者，應諭知無罪之判決；刑事訴訟法第一百五十四、第三百零一條第一項，分別
    定有明文。次按告訴人之指訴以使被告受刑事處分為目的，其指訴之情節是否與
    事實相符，仍應調查其他證據以資審認，若指訴之情節與調查其他證據所審認之
    事實不符，不能僅憑告訴人之指訴，遽認被告犯罪，亦經最高法院著有七十二年
    台上字第一七四號判例在案。公訴人認被告涉犯上開傷害罪嫌，係以告訴人之指
    訴、證人陳正雄之證詞、及有診斷書等由為論據。惟訊據被告則矢口否認有何傷
    害之犯行，並辯稱：當天其因聽政見太晚回家，要洗澡時，告訴人先拉其頭髮及
    衣服，繼拿棍子朝其欲毆打，其速逃開，告訴人不慎跌倒致自己受傷，其未與告
    訴人互相拉扯等語。經查告訴人與被告發生爭執後，告訴人即自住處之廚房內，
    拿出附有鐵釘之木棍欲毆打被告乙情，既迭為被告在歷次偵審中所辯明，且為告
    訴人在原審所不否認，並據證人即被告之配偶陳正雄在原審證述無訛，是告訴人
    在偵查中指稱被告持木棍在住處打伊雙手云云，即與事實不符。次查告訴人與被
    告之所以起爭執，據告訴人在偵訊中先稱：係因孫子之教育問題等語，繼又稱：
    被告沒生，何來孫子等語，益見告訴人之指訴先後不一而有瑕疵。又證人陳正雄
    在原審係證稱：於被告與告訴人起爭執，告訴人之手受傷流血後，因聽見被告高
    聲呼救，方匆忙趕至二人所在位置，並立刻將告訴人送醫等語，顯見該證人當時
    並未親眼目賭告訴人如何受傷，且告訴人所提出之診斷書，僅足證明有受傷之事
    實，尚不足據資證明該傷係被告所為，均亦不足採為不利被告之證明。再參諸告
    訴人在偵查中自承與被告為婆媳關係，彼此相處不睦乙情，及證人即當地村長陳
    有能在原審結證稱：被告頭腦簡單，當天被告跑到他那裡哭，說告訴人要打她，
    並向他求救，以前告訴人即常打被告，被告都會跑到他那裡去，他曾向告訴人說
    年紀那麼大了，不要動不動就打人等語，亦足認告訴人因婆媳不睦時常毆打被告
    ，且被告均採逃走方式避開，被告顯然無毆打告訴人之勇氣。尤以告訴人當時手
    持附有鐵釘之木棍，則於追打人落空時跌倒受傷，衡情亦非無可能，況告訴人受
    傷部位亦僅在右手拇指、左手腕，益顯被告辯稱係告訴人動手打人致跌倒受傷云
    者，洵屬有據，此外復查無其他積極證據足認被告有何傷害犯行，本件不能證明
    被告犯罪。原審為此依刑事訴訟法第三百零一條第一項規定，為被告無罪判決之
    諭知，經核並無不合。檢察官上訴意旨，猶執陳詞，及臆測被告係因長期受告訴
    人欺壓，而故為傷害告訴人，暨告訴人自行跌倒不可能造成如是傷害等由，指摘
    原判決不當，為無理由，應予駁回。
三、據上論斷，應依刑事訴訟法第三百六十八條，判決如主文。
本案經檢察官張斗輝到庭執行職務。
中    華    民    國      八十九      年      四      月      二十五    日
                                  臺灣高等法院臺南分院刑事第二庭
                                      審判長法官  游    明    仁
                                            法官  王    浦    傑
                                            法官  林    永    茂
右正本證明與原本無異。
不得上訴。
                                      法院書記官  楊    清    旺
中    華    民    國      八十九      年      四      月      二十六    日


司法院資訊處製作；財團法人民間司法改革基金會備份。
